【裁判字號】    97,訴,243
【裁判日期】    970221
【裁判案由】    侵權行為損害賠償
【裁判全文】
臺灣臺北地方法院民事判決               97年度訴字第243號
原      告  甲○○
                    （現另案羈押於臺灣臺北看守所）
被      告  乙○○冒名楊銘芳.
上列當事人間請求侵權行為損害賠償事件，本院於民國97年1月
31日 辯論終結，判決如下：
    主      文
被告應給付原告新臺幣伍萬元。
原告其餘之訴駁回。
訴訟費用由被告負擔十分之一，餘由原告負擔。
本判決得假執行。
    事實及理由
一、原告起訴主張：被告乙○○與訴外人葉坤炫於民國91年7月9
    日中午12時許，於臺北市○○區○○路3段161號華泰商業銀
    行文山分行門口，動手毆打原告頭部、臉部致原告頭臉受傷
    ，並腳踢原告的身體手腳各處成嚴重傷害。上開事實業經本
    院96年度自緝字第23號刑事判決認定被告有罪在案。原告因
    被告上開行為致原告肉體及精神上受有損害。爰依侵權行為
    規定請求財產上及非財產上損害賠償。原告高職畢業，無任
    何親人，無工作，退伍後於臺北市○○街開設書局文具店，
    無財產等語，並聲明：被告應給付原告新臺幣（下同）100
    萬元。
二、被告辯稱如下：伊當時與原告互毆，亦有受傷。因原告騙取
    伊金錢，又伊朋友與原告吵架，伊為介紹人，感覺臉上無光
    ，故與原告吵架，進而互毆。伊先前做舞臺燈光工作，現無
    業。伊國小畢業，無財產。有兒子及女兒等語，並聲明：原
    告之訴超過5萬元部分駁回。
三、本件原告主張被告乙○○於91年7月9日中午12時許，在臺北
    市○○區○○路3段161號華泰商業銀行文山分行門口，動手
    毆打原告頭部、身體，致原告受有前額處擦傷0.3x0.3公分
    、下巴處擦傷1.0x0.2公分、左下唇撕裂傷1.0x0.4公分，右
    膝處表皮紅腫等傷害等情，為被告所自承，且上開事實亦經
    本院刑事庭以96年度自緝字第23號刑事判決認定被告有罪在
    案，自堪信為實在。
四、按因故意或過失，不法侵害他人之權利者，負損害賠償責任
    ；不法侵害他人之身體、健康、名譽、自由、信用、隱私、
    貞操，或不法侵害其他人格法益而情節重大者，被害人雖非
    財產上之損害，亦得請求賠償相當之金額，民法第184條第1
    項、第195條第1項前段分別定有明文。而民法第195條所謂
    「相當之金額」，應斟酌加害人與被害人雙方之身分、資力
    與加害程度，及其他各種情形核定之（最高法院51年臺上字
    第223號判例參照）。被告因本件傷害行為，致原告受傷，
    不法侵害原告之權利，已如前述，揆諸前揭規定，被告自應
    對原告負侵權行為損害賠償責任。本件原告請求被告賠償10
    0萬元，被告則僅同意賠償5萬元，超過部分則不同意。查，
    原告關於財產損害部分，請求被告賠償80萬元一節，已為被
    告所否認，原告就此並未能提出證據證明，則原告主張有財
    產損害80萬元一節，即無可取。至原告請求非財產上損害20
    萬元部分，查，原告因被告之侵權行為，致受有前開傷害，
    其精神上自受有相當之痛苦，而原告為高職畢業，現無業，
    亦無其他親人，其退伍後曾開設書局文具店，現無其他財產
    ；被告則為小學畢業，現無業，之前曾擔任舞台燈光工作，
    有一子一女，亦無財產等情，業據兩造陳明在卷（本院97年
    1月31日言詞辯論筆錄）。本院審酌兩造身分、地位、經濟
    狀況、加害程度等一切情狀，認原告請求以20萬元慰撫金尚
    屬過高，應以5萬元為適當，逾此數額之請求，尚非正當。
五、綜上所述，本件原告依侵權行為之法律關係，請求被告給付
    5萬元，為有理由，應予准許，逾此範圍之請求，即屬無據
    ，應予駁回。
六、本件原告勝訴金額未逾50萬元，應依職權宣告假執行。
七、本案事證已臻明確，兩造其餘主張陳述及所提之證據，經審
    酌後於本件判決結果無影響，爰不逐一論述，附此敘明。
八、綜上所論，原告之訴為一部有理由，一部無理由，依民事訴
    訟法第79條、第389條第1項第5款，判決如主文。
中    華    民    國    97    年    2     月    21    日
                      民事第二庭  法  官  蔡政哲
上為正本係照原本作成
如對本判決不服，應於送達後20日內，向本院提出上訴狀
中    華    民    國    97    年    2     月    21    日
                                  書記官  曾靖雯


司法院資訊處製作；財團法人民間司法改革基金會備份。
